Minutes et répertoires du notaire François BRICHARD, 4 janvier 1776 - 11 février 1794 (étude XXIII)
Archives nationales
- Minutes de François BRICHARD, 22 juin 1750 - 21 septembre 1794; MC/ET/XXIII/745 - MC/ET/XXIII/1458
  - Minutes. 1782, août, août 1782; MC/ET/XXIII/785
    - Acte de célébration de mariage déposé entre François Jean Patry de Laubinière et Marie Geneviève Boitel de Richeville., 28 août 1782; MC/ET/XXIII/785
      acte d'état civil; dépôt de pièces; Patry de Laubinière, François Jean; Boitel de Richeville, Marie Geneviève
  - Minutes. 1782, septembre - octobre, septembre - octobre 1782; MC/ET/XXIII/786
    - Dépôt de pièces famille Boudrot, 13 septembre 1782; MC/ET/XXIII/786
      Acte mortuaire déposé de Louis Boudrot.
      Notoriété déposée constatant les héritiers de Louis Boudrot: Simonne Ignace Boudrot, veuve de Pierre Bizot conseiller du Roi et Antoine Fourrel de Freittes, conseiller du Roi, et Pierre Boudrot de Thons, ancien président de l'élection de Langres et André Boudrot
      acte d'état civil; dépôt de pièces; notoriété; dépôt de pièces; Boudrot, Louis; Boudrot, Simonne Ignace; Bizot, Pierre; Fourrel de Freittes, Antoine; Boudrot de Thons, Pierre; Boudrot, André
    - Notoriété déposée constatant que Jeanne Françoise Courtemanche lègue à Joseph Just Vandevelde, son mari, tout ce que la coutume de Chartres permet de donner, 1er octobre 1782; MC/ET/XXIII/786
      notoriété; dépôt de pièces; Courtemanche, Jeanne Françoise; Vandevelde, Joseph Just
    - Dépôt de pièces famille Vandevelde, 1er octobre 1782; MC/ET/XXIII/786
      Acte mortuaire déposé de la dame Vandevelde.
      Notoriété déposée constatant les héritiers de la dame Vandevelde
      acte d'état civil; dépôt de pièces; notoriété; dépôt de pièces; Vandevelde (Mme)
    - Contrat de mariage déposé entre Guillaume Larcher et Anne Catherine Louiesloux, 29 octobre 1782; MC/ET/XXIII/786
      contrat de mariage; dépôt de pièces; Larcher, Guillaume; Louiesloux, Anne Catherine
  - Minutes. 1782, novembre - décembre, novembre - décembre 1782; MC/ET/XXIII/787
    - Inventaire après décès déposé de Etienne Henry de Moret de Girollée, comte de Peyre, 9 novembre 1782; MC/ET/XXIII/787
      inventaire après décès; dépôt de pièces; Moret de Girollée de Peyre, Etienne Henry de
    - Dépôt de pièces famille Boudrot, 30 novembre 1782; MC/ET/XXIII/787
      Notoriété déposée constatant les héritiers de Nicole Bernarde Boudrot épouse de Jean-Baptiste Fourrel de Freillers: Antoine Fourrel de Freiller, son fils, et des héritiers de Antoine Boudrot, époux de Anne Parent: André Boudrot, son fils.
      Acte mortuaire déposé de Antoine Boudrot.
      Acte mortuaire déposé de Nicole Bernarde Boudrot, épouse de Jean-Baptiste Fourrel de Freillers
      notoriété; dépôt de pièces; acte d'état civil; dépôt de pièces; Boudrot, Nicole Bernarde; Fourrel de Freillers, Jean-Baptiste; Fourrel de Freillers, Antoine; Boudrot, Antoine; Parent, Anne; Boudrot, André
  - Minutes concernant Elisabeth-Thérèse-Marguerite Chevalier (terrier) pour ses fiefs de Fratoy et de la Poitevine. 1782, 14 février - 1783, 13 décembre, 14 février 1782 - 13 décembre 1783; MC/ET/XXIII/788; registre
    Terrier des fiefs de Fratoy et de la Poitevine appartenant à Elisabeth-Thérèse-Marguerite Chevalier, comtesse d'Esclignac.
    terrier; Esclignac (Mme d')
    - THIERRY (Jacques Charles) Maître doreur Rue des Quatre Vents § Quittance, 24 septembre 1735; MC/ET/XXIII/788
      Date de révision: 2011-2012
      quittance; Thierry, Jacques Charles
  - Minutes. 1783, janvier - février, janvier - février 1783; MC/ET/XXIII/789
    - Dépôt de pièces familles Auber et Bizot., 8 janvier 1783; MC/ET/XXIII/789
      Acte mortuaire déposé de Jean-Baptiste Auber.
      Notoriété déposée constatant les héritiers de Jean-Baptiste Auber.
      Acte mortuaire déposé de Pierre Bizot
      acte d'état civil; dépôt de pièces; notoriété; dépôt de pièces; Auber, Jean-Baptiste; Bizot, Pierre
    - Dépôt de pièces famille Philippes, 22 janvier 1783; MC/ET/XXIII/789
      Acte mortuaire déposé de Marie Catherine Françoise Philippes.
      Acte mortuaire déposé de René Roch Duché.
      Notoriété déposée constatant l'héritier de Marie Catherine Philippes, fille majeure, son frère Nicolas Charles Philippes
      acte d'état civil; dépôt de pièces; notoriété; dépôt de pièces; Philippes, Marie Catherine Françoise; Duché, René Roch; Philippes, Nicolas Charles
    - Dépôt de pièces famille Combault d'Auteuil, 24 janvier 1783; MC/ET/XXIII/789
      Acte mortuaire déposé de Léon de Combault d'Auteuil.
      Notoriété déposée constatant les héritiers de Léon de Combault d'Auteuil: Philibert Antoine de Combault et Louis Alexandre de Combault d'Auteuil
      acte d'état civil; dépôt de pièces; notoriété; dépôt de pièces; Combault d'Auteuil, Léon de; Combault d'Auteuil, Philibert Antoine de; Combault d'Auteuil, Louis Alexandre de
    - Dépôt de pièces famille Monestay de Chazeron ou Monestray de Chazeron, 28 janvier 1783; MC/ET/XXIII/789
      Acte mortuaire déposé de Hugues Marion de Monestay, comte de Chazeron.
      Notoriété déposée constatant les héritiers de Hugues Marion de Monestay, comte de Chazeron: Charles Joseph de Monestray de Chazeron, fils majeur, et Marie Gabrièle Anne Elizabeth de Monestay de Chazeron, fille mineure.
      Acte de célébration de mariage déposé entre Hugues Marion de Monestay, comte de Chazeron et Hélène Ducherroy.
      Notoriété déposée constatant que Hélène Ducherroy, veuve de Hugues Marion de Monestay, comte de Chazeron, a été nommée tutrice de ses enfants mineurs
      notoriété; dépôt de pièces; acte d'état civil; dépôt de pièces; Monestay de Chazeron, Hugues Marion de; Monestray de Chazeron, Charles Joseph de; Monestray de Chazeron, Marie Gabrièle Anne Elizabeth de; Ducherroy, Hélène
    - Dépôt de pièces famille Vigreux, 18 février 1783; MC/ET/XXIII/789
      Contrat de mariage déposé entre Emmanuel Joseph Vigreux et la demoiselle Orillard, veuve de Guillaume Druillon.
      Testament déposé; Codicille déposé de Emmanuel Joseph Vigreux.
      Inventaire après décès déposé de Emmanuel Joseph Vigreux
      contrat de mariage; dépôt de pièces; testament; inventaire après décès; Vigreux, Emmanuel Joseph; Orillard (Melle); Druillon, Guillaume
  - Minutes. 1783, mars, mars 1783; MC/ET/XXIII/790
    - GODDE Horloger § Figurant dans le 'Bref état des comptes de maître de Rottembourg', 28 février 1735; MC/ET/XXIII/790
  - Minutes. 1783, avril - mai, avril - mai 1783; MC/ET/XXIII/791
    - Dépôt de pièces famille de Saisseval, 22 mai 1783; MC/ET/XXIII/791
      Acte mortuaire déposé de Maximilien Louis de Saisseval.
      Notoriété déposée constatant les héritiers de Maximilien Louis de Saisseval: Jean François Claude de Saisseval et Marie Catherine Geneviève de Saisseval femme majeure, ses frères et sœurs
      acte d'état civil; dépôt de pièces; notoriété; dépôt de pièces; Saisseval, Maximilien Louis de; Saisseval, Jean François Claude de; Saisseval, Marie Catherine Geneviève de
  - Minutes. 1783, juin - juillet, juin - juillet 1783; MC/ET/XXIII/792
    - Acte mortuaire déposé de Charlotte du Floquet de Réal, épouse de Claude du Lac de Cluzel, 29 juillet 1783; MC/ET/XXIII/792
      acte d'état civil; dépôt de pièces; Floquet de Réal, Charlotte du; Lac de Cluzel, Claude du
  - Minutes. 1783, août - septembre, août - septembre 1783; MC/ET/XXIII/793
  - Minutes. 1783, octobre - novembre, octobre - novembre 1783; MC/ET/XXIII/794
    - Dépôt de pièces familles Preignault et Pierret., 17 octobre 1783; MC/ET/XXIII/794
      Acte mortuaire déposé de Louise Preignault, épouse de Charles Pierret.
      Inventaire après décès déposé de Charles Louis Pierret.
      Notoriété déposée portant sentence de tutelle des enfants mineurs de Charles Louis Pierret et de Louise Preignault: Paul Louis Marie Athanase Pierret et Jean-Baptiste Pierret et Jeanne Louise Charlotte Pierret et Charlotte Rosalie Pierret et Eugène Pierret, tous enfants mineurs
      acte d'état civil; dépôt de pièces; inventaire après décès; notoriété; dépôt de pièces; Preignault, Louise; Pierret, Charles; Pierret, Charles Louis; Pierret, Paul Louis Marie Athanse; Pierret, Jean-Baptiste; Pierret, Jeanne Louise Charlotte; Pierret, Rosalie Charlotte; Pierret, Eugène
    - Dépôt de pièces famille Platel, 30 octobre 1783; MC/ET/XXIII/794
      Acte mortuaire déposé de Pierre Jérôme Platel époux de Marie Madeleine Préteau.
      Notoriété déposée constatant les héritiers de Pierre Jérôme Platel: Marie Madeleine Platel, sa fille majeure et Marie Madelaine Préteau sa veuve
      acte d'état civil; dépôt de pièces; notoriété; dépôt de pièces; Platel, Pierre Jérôme; Platel, Marie Madeleine; Préteau, Marie Madeleine
  - Minutes. 1783, décembre, décembre 1783; MC/ET/XXIII/795
  - Minutes. 1784, janvier - février, janvier - février 1784; MC/ET/XXIII/796
    - Inventaire après décès déposé du baron de Coulanges, à la quête de dame Anne Louise Rousseau de Chamoy, sa veuve, en son nom et comme tutrice des enfants mineurs: messire Anne Louis de Coutaud, chevalier, baron de Coulange, de demoiselle Anne Louise de Coutaud de Coulange et messire Louis Gabriel de Coutaud, chevalier de Coulange et de messire Augustin Charles de Coutaud de Mery et demoiselle Henriette Louis de Coutaud de Coulange, et de messire Charles Gabriel de la Perrière et de messire Augustin Louis de Veaubarbe et de demoiselle Armande de Coutaud, tous enfants mineurs, 4 février 1784; MC/ET/XXIII/796
      inventaire après décès; dépôt de pièces; Coulanges (M. de); Rousseau de Chamoy, Anne Louise; Coutaud, Anne Louis de; Coutaud de Coulange, Anne Louise de; Coutaud, Louis Gabriel de; Coutaud de Mery, Augustin Charles de; Coutaud de Coulange, Henriette Louis de; La Perrière, Charles Gabriel de; Vauberbe, Augustin Louis de; Coutaud, Armande de
  - Minutes. 1784, mars - avril, mars - avril 1784; MC/ET/XXIII/797
    - Dépôt de pièces famille Vaillant, 26 mars 1784; MC/ET/XXIII/797
      Inventaire après décès déposé de Simon Vaillant époux de Antoinette Françoise Bara.
      Inventaire après décès déposé d'autre Simon Vaillant époux de Gabrielle Charlotte Bocquet
      inventaire après décès; dépôt de pièces; Vaillant, Simon; Bara, Antoinette Françoise; Bocquet, Gabrielle Charlotte
    - Dépôt de pièces famille Laurent, 10 avril 1784; MC/ET/XXIII/797
      Acte mortuaire déposé de Anne Laurent veuve de Jean-Baptiste Hoyois.
      Notoriété déposée constatant l'héritière de la dame Anne Laurent, veuve Jean-Baptiste Hoyois: Anne Bazillon, fille majeure
      acte d'état civil; dépôt de pièces; notoriété; dépôt de pièces; Laurent, Anne; Hoyois, Jean-Baptiste; Bazillon, Anne
  - Minutes. 1784, mai - juin, mai - juin 1784; MC/ET/XXIII/798
    - MARGATTIN Horloger § Montre par ..; Inventaire après décès de HUREL (Jean Antoine), 31 janvier 1738; MC/ET/XXIII/798
      inventaire
    - Dépôt de pièces familles Schroeder et Wagener., 28 juin 1784; MC/ET/XXIII/798
      Acte mortuaire déposé de Bonaventure Schroeder.
      Acte mortuaire déposé de Jean Frédéric Wagener
      acte d'état civil; dépôt de pièces; Schroeder, Bonaventure; Wagener, Jean Frédéric
  - Minutes. 1784, juillet - août, juillet - août 1784; MC/ET/XXIII/799
    - Dépôt de pièces famille Gibert., 2 juillet 1784; MC/ET/XXIII/799
      Acte mortuaire déposé de François Gibert, garçon.
      Notoriété déposée constatant l'héritière de François Gibert: Marie Jeanne Gibert, épouse de Nicolas Duval
      acte d'état civil; dépôt de pièces; notoriété; dépôt de pièces; Gibert, François; Gibert, Marie Jeanne; Duval, Nicolas
    - Acte mortuaire déposé de Marguerite Yard, fille de Jean Yard et de Nicole Ruffet, 26 août 1784; MC/ET/XXIII/799
      acte d'état civil; dépôt de pièces; Yard, Marguerite; Yard, Jean; Ruffet, Nicole
  - Minutes. 1784, septembre - octobre, septembre - octobre 1784; MC/ET/XXIII/800
    - Dépôt de pièces famille Devilledoc ou de Villedoc., 30 septembre 1784; MC/ET/XXIII/800
      Acte mortuaire déposé de Marie Catherine Devilledoc.
      Acte mortuaire déposé de Catherine Dupuis épouse de Jean Pierre de Villedoc.
      Acte mortuaire déposé de Jean Pierre Devilledoc, veuf de Catherine Dupuis
      acte d'état civil; dépôt de pièces; Devilledoc, Marie Catherine; Dupuis, Catherine; Villedoc, Jean Pierre de; Devilledoc, Jean Pierre
    - Inventaire après décès déposé de Marc Thomas Dusozay, 6 octobre 1784; MC/ET/XXIII/800
      inventaire après décès; dépôt de pièces; Dusozay, Marc Thomas
  - Succession du duc d'AUMONT 227 fol. 1784, 10 septembre, 10 septembre 1784; MC/ET/XXIII/801; registre
  - Minutes. 1784, novembre - décembre, novembre - décembre 1784; MC/ET/XXIII/802
    - Dépôt de pièces famille Michaux, 7 décembre 1784; MC/ET/XXIII/802
      Acte mortuaire déposé de Jean Michaux, époux de Marie Anne Meunier.
      Contrat de mariage déposé entre Jean Michaux et Marie Anne Meunier.
      Inventaire après décès déposé de Jean Michaux, époux de Marie Anne Meunier, veuve sans enfant
      acte d'état civil; dépôt de pièces; contrat de mariage; inventaire après décès; Michaux, Jean; Meunier, Marie Anne
    - Dépôt de pièces famille Niart de la Potterie, 16 décembre 1784; MC/ET/XXIII/802
      Acte de célébration de mariage déposé entre Adrien Nicolas de Niart de La Potterie et Anne Marie Maurel.
      Acte mortuaire déposé de Adrien Nicolas, comte de Viart de La Potterie, époux de Marie Anne Morel
      acte d'état civil; dépôt de pièces; Niart de La Potterie, Adrien Nicolas de; Maurel, Anne Marie
  - Minutes. 1785, janvier - février, janvier - février 1785; MC/ET/XXIII/803
    - Dépôt de pièces famille Coutaud de Coulange, 4 janvier 1785; MC/ET/XXIII/803
      Inventaire après décès déposé de Jean Gabriel François Louis de Coutaud, baron de Coulange, époux de Anne Louise Rousseau.
      Notoriété portant sentence de tutelle pour les enfants mineurs de Jean Gabriel François Louis de Coutaud de Coulange au profit de Anne Louise Rousseau de Charnoy, sa veuve
      inventaire après décès; notoriété; dépôt de pièces; Coutaud de Coulange, Jean Gabriel François Louis de; Rousseau, Anne Louise; Rousseau de Charnoy, Anne Louise
    - Testament de Jean Jacques Laurent, 19 janvier 1785; MC/ET/XXIII/803
      Les membres du conseil général de la commune robespierriste de Paris (200 actes), par Béatrice Vanuxem, 1992-1993 (base de données migrée: voir contexte dans le Plan d’orientation général - Notaires de Paris, guides thématiques du Minutier).
      testament; Laurent, Jean Jacques
    - Contrat de mariage déposé entre Louis Pierre, comte de Croismare et Marie Renée Séraphine de Croismare, 20 février 1785; MC/ET/XXIII/803
      contrat de mariage; dépôt de pièces; Croismare, Louis Pierre de; Croismare, Marie Renée Séraphine de
    - Contrat de mariage déposé entre Louis Pierre, comte de Croismare et Marie Renée Séraphine de Croismare, 7 avril 1785; MC/ET/XXIII/803
  - Minutes. 1785, mars, mars 1785; MC/ET/XXIII/804
    - Vente de l'hôtel de la duchesse de Mazarin par le duc et la duchesse de Valentinois au marquis de Juigné, 7 mars 1785
      Précisions sur les lieux: Paris--Beaune (rue de, hôtel de Mazarin)
      Actes signalés par les lecteurs et correspondants du Minutier central des notaires de Paris, 2000-2011 (base de données migrée: voir contexte dans le Plan d’orientation général - Notaires de Paris, guides thématiques du Minutier).
      Date de création de la notice: 2008
      acte de vente; Beaune (rue de); Mazarin (hôtel); Aumont, Louise d' (1756-1826); Honoré IV (prince de Monaco, 1758-1819); Leclerc de Lassigny de Juigné, Jacques Gabriel Louis (1727-1807); Mazarin, Louise Jeanne de Durfort (1735-1781, duchesse de)
  - Minutes. 1785, avril - mai, avril - mai 1785; MC/ET/XXIII/805
    - Dépôt de pièces familles Regnault et Mitouflet., 7 avril 1785; MC/ET/XXIII/805
      Acte mortuaire déposé de Charles Regnault, veuf de Françoise Marguerite Geoffrion.
      Notoriété déposée constatant les héritiers de Charles Regnault: Marie Françoise Madeleine Regnault sa fille, épouse de André Julles.
      Acte mortuaire déposé de Jean-Baptiste Mitouflet, veuf de Marie Catherine Guérin
      acte d'état civil; dépôt de pièces; notoriété; dépôt de pièces; Regnault, Charles; Geoffrion, Françoise Marguerite; Regnault, Marie Françoise Madeleine; Julles, André; Mitouflet, Jean-Baptiste; Guérin, Marie Catherine
    - Dépôt de pièces familles Rym de Beulem et Montmorency de Belem., 4 mai 1785; MC/ET/XXIII/805
      Acte mortuaire déposé de Anne Marie Ferdinande Vauden, épouse de Charles Rym, baron de Belem.
      Notoriété déposée constatant les héritiers de Anne Marie Ferdinande Eckaute, veuve de Charles François Rym de Belem.
      Acte baptistaire déposé de Charles François Rym, fils de Jean François Rym de Belem et de Marie Anne Thèrèse d'Hame.
      Acte baptistaire déposé de Louis Auguste Elisabeth Marie Colette, fille de Louis Ernest Gabriel de Belem, prince de Montmorency, et de Marguerite Elisabeth Barbe de Wassenaer d'Alknade, son époux.
      Acte baptistaire déposé de Louis Ernest Gabriel prince de Montmorency.
      Acte mortuaire déposé de Louis Ernest Gabriel prince de Montmorency.
      Acte baptistaire déposé de Anne Marie Ferdinande Echaut, fille de Ferdinand Echaut et d'Isabelle Marguerite Vanderest
      notoriété; dépôt de pièces; acte d'état civil; Vauden, Anne Marie Ferdinande; Rym de Belem, Charles; Eckaute, Anne Marie Ferdinande; Rym de Belem, Charles, François; Rym de Belem, Jean François; Hame, Marie Anne Thérèse d'; Montmorency de Belem, Louise Auguste Elisabeth Marie Colette de; Montmorency de Belem, Louis Ernest Gabriel de; Wassenaer d'alknade, Marguerite Elisabeth Barbe de; Echaut, Anne Marie Ferdinande; Echaut, Ferdinand; Vanderest, Isabelle Marguerite
  - Minutes. 1785, juin, juin 1785; MC/ET/XXIII/806
    - Dépôt de pièces famille Domont., 1er juin 1785; MC/ET/XXIII/806
      Acte mortuaire déposé de Charles Domont, époux de Marie Jeanne Pique.
      Inventaire après décès déposé de Charles Domont.
      Notoriété déposée portant sentence de tutelle au profit de Marie Jeanne Pique, veuve de Charles Domont, de leurs trois enfants mineurs: Françoise Adélaïde Domont et Catherine Domont et Charles Henry Pasque Domont, et comme subrogé tuteur Vincent Honoré Leclerc, oncle paternel à cause Reine Domont son épouse
      acte d'état civil; dépôt de pièces; inventaire après décès; notoriété; Domont, Charles; Pique, Marie Jeanne; Domont, Françoise Adélaïde; Domont, Catherine; Domont, Charles Henry Pasque; Leclerc, Vincent Honoré; Domont, Reine
  - Minutes. 1785, juillet - septembre, juillet - septembre 1785; MC/ET/XXIII/807
  - Liquidation et partage des biens de la communauté La Garde. 1786, 5 septembre, 5 septembre 1786; MC/ET/XXIII/808; registre
    - Succession, liquidation, partage des biens de la communauté entre Élisabeth, comtesse de Ligneville, et Nicolas de Delley de La Garde, seigneur de Blancmesnil de Bourget., 5 septembre 1786; MC/ET/XXIII/808
      MC/RE/XXIII/13
      Report des actes analysés à l'occasion de l'établissement des répertoires numériques dits 'états numérique' des liasses et registres de minutes. (base de données migrée: voir contexte dans le Plan d’orientation général - Notaires de Paris, guides thématiques du Minutier).
      Date de révision: 2011
      Date de création de la notice: 2011
      liquidation; partage; Ligneville, Elisabeth de; Delley, Nicolas de
  - Minutes. 1785, octobre - décembre, octobre - décembre 1785; MC/ET/XXIII/809
    - Dépôt de pièces famille Cigongne, 18 novembre 1785; MC/ET/XXIII/809
      Acte mortuaire déposé de Jean de Cigongne époux de Marie Lerat.
      Acte mortuaire déposé de Marie Lerat, veuve de Jean de Cigongne.
      Notoriété déposée constatant les héritiers de Jean de Cigongne et de sa veuve, Marie Lerat: Louis Hildevert Cigongne et Jean Etienne Cigongne et Marie Renée Cigongne, veuve d'André Charlery, et Marie Elisabeth Cigongne, veuve de Jean Hardy, et Thérèse Cigongne fille majeure et Jeanne Elisabeth Cigongne, aussi fille majeure.
      acte d'état civil; dépôt de pièces; notoriété; dépôt de pièces; Cigongne, Jean de; Lerat, Marie; Cigongne, Louis Hildevert; Cigongne, Jean Etienne; Cigongne, Marie Renée; Charlery, André; Cigongne, Marie Elisabeth; Hardy, Jean; Cigongne, Thérèse; Cigongne, Jeanne Elisabeth
    - Dépôt de pièces famille Gourney, 29 décembre 1785; MC/ET/XXIII/809
      Acte baptistaire déposé de Magdelaine Françoise Gournay, fille de René François Gournay et de Magdelaine Quinton.
      Acte baptistaire déposé de Marguerite Edmée Gournay, fille de René François Gournay et de Magdelaine Quinton.
      Acte baptistaire déposé de René César Gournay, fille de René François Gournay et de Magdelaine Quinton.
      Acte baptistaire déposé de Eléonor Renée Gournay, fille de René François Gournay et de Magdelaine Quinton.
      Acte baptistaire déposé de François René Gournay, fille de René François Gournay et de Magdelaine Quinton.
      Acte baptistaire déposé de Thérèse Gournay, fille de René François Gournay et de Magdelaine Quinton.
      Acte baptistaire déposé de Bernard César Gournay, fille de René François Gournay et de Magdelaine Quinton.
      Acte baptistaire déposé de Anne Victoire Renée Gournay, fille de René François Gournay et de Magdelaine Quinton.
      Acte de célébration de mariage déposé entre Thomas Pierre Duvivier de La Rochère et Eléonor Renée Gournay
      acte d'état civil; dépôt de pièces; acte d'état civil; dépôt de pièces; Gournay, Magdelaine Françoise; Gournay, René François; Quinton, Magdelaine; Gournay, Marguerite Edmée; Gournay, René César; Gournay, Eléonor Renée; Gournay, Thérèse; Gournay, Bernard César; Gournay, Anne Victoire Renée; Duvivier de La Rochère, Thomas Pierre
  - Minutes. 1786, janvier - mars, janvier - mars 1786; MC/ET/XXIII/810
    - Inventaire après décès déposé de Louis François Notta, 7 janvier 1786; MC/ET/XXIII/810
      inventaire après décès; dépôt de pièces; Notta, Louis François
    - Contrat de mariage déposé entre Jean-Baptiste Haudebourg et Catherine Victoire Carpentier, 1er février 1786; MC/ET/XXIII/810
      contrat de mariage; dépôt de pièces; Haudebourg, Jean-Baptiste; Carpentier, Catherine Victoire
    - Contrat de mariage déposé entre Charles, marquis de Villette et Reine Philiberte Rouph de Varicourt, 1er février 1786; MC/ET/XXIII/810
      contrat de mariage; dépôt de pièces; Villette, Charles de; Rouph de Varicourt, Reine Philiberte
    - Dépôt de pièces famille Decorio., 23 février 1786; MC/ET/XXIII/810
      Testament déposé du sieur Decorio prêtre, fils de Pierre Decorio et de Elisabeth Gossaud.
      Acte mortuaire déposé de Antoine Decorio, prêtre
      testament; dépôt de pièces; acte d'état civil; dépôt de pièces; Decorio (M.); Decorio, Pierre; Gossaud, Elisabeth; Decorio, Antoine; prêtre
    - Dépôt de pièces famille Potier, 8 mars 1786; MC/ET/XXIII/810
      Notoriété déposée en rectifications des noms de Marie Jeanne Josèphe Constance Potier, épouse de Jean Jacques Laurent.
      Acte baptistaire déposé de Marie Jeanne Josèphe Constance Potier, fille de Eustache Potier et de Marie Marguerite Delaporte
      notoriété; dépôt de pièces; acte d'état civil; dépôt de pièces; Potier, Marie Jeanne Josèphe Constance; Laurent, Jean Jacques; Potier, Eustache; Delaporte, Marie Marguerite
    - Dépôt de pièces famille Sevin, 22 mars 1786; MC/ET/XXIII/810
      Acte mortuaire déposé de Marie Anne Catherine Sevin, fille de Etienne Simon Sevin et de Catherine Marie.
      Acte mortuaire déposé de Etienne Simon Sevin, époux de Catherine Marie
      acte d'état civil; dépôt de pièces; Sevin, Marie Anne Catherine; Sevin, Etienne Simon; Marie, Catherine
    - Notoriété déposée constatant les héritiers de Etienne Simon Sevin: Marie Anne Sevin, épouse de Michel Loyré, et Marie Madeleine Sevin et Catherine Sevin, 22 mars 1786; MC/ET/XXIII/810